【裁判字號】    98,訴,1512
【裁判日期】    980630
【裁判案由】    毒品危害防制條例
【裁判全文】
臺灣臺中地方法院刑事判決  98年度訴字第1512號
公  訴  人  臺灣臺中地方法院檢察署檢察官
被      告  乙○○
                    （現於臺灣臺中看守所羈押中）
選任辯護人  林建宏律師
上列被告因毒品危害防制條例案件，經檢察官提起公訴（98年度
偵字第5833號），本院判決如下：
    主    文
乙○○所犯如附表一編號一至十三所示之罪，各處如附表一編號
一至十三所示之刑（包含主刑、從刑）。應執行有期徒刑拾柒年
。如附表二所示之物沒收，如全部或一部不能沒收時，追徵其價
額或以其財產抵償之；販賣毒品所得新臺幣壹萬肆仟元沒收，如
全部或一部不能沒收時，以其財產抵償之。
    犯罪事實
一、乙○○（綽號明哥）明知海洛因為毒品危害防制條例所稱之
    第一級毒品，不得非法販賣或持有。惟乙○○見販賣毒品有
    利可圖，竟基於販賣第一級毒品海洛因牟取差價利潤之犯意
    ，而以其不知情之不詳姓名、年籍之友人所申辦之門號為0
    000000000號行動電話門號ＳＩＭ卡，附掛在自己
    所有不明廠牌之行動電話手機內（未扣案），先與許俊龍（
    所涉施用毒品部分由檢察官另行偵查起訴）所使用之000
    0000000號行動電話相互聯繫販賣第一級毒品海洛因
    之事宜，再於附表一編號一至十三所示之時間、地點，將如
    附表一所示之第一級毒品海洛因先後售予許俊龍，其中附表
    一編號一至十一，乙○○並收取如附表一編號一至十一所示
    金額之現金而完成買賣毒品交易，另附表一編號十二至十三
    ，乙○○接獲許俊龍之電話，並將為販賣毒品而販入之第一
    級毒品海洛因攜出之預定交易地點時，雖已將約定之海洛因
    交付許俊龍，惟因許俊龍尚積欠價金，而未能收取約定之價
    金。乙○○即以上開方式販賣第一級毒品海洛因，並從中賺
    取差價牟利。嗣經警先後於九十七年十一月二十五日、九十
    八年二月二十五日，分別查獲許俊龍、乙○○，始查悉上情
    。
二、案經臺中市警察局第六分局報告臺灣臺中地方法院檢察署檢
    察官偵查起訴。
    理    由
一、證據能力之說明：按被告以外之人於審判外之陳述，雖不符
    前四條之規定，而經當事人於審判程序同意作為證據，法院
    審酌該言詞陳述或書面陳述作成時之情況，認為適當者，亦
    得為證據。當事人、代理人或辯護人於法院調查證據時，有
    第一百五十九條第一項不得為證據之情形，而未於言詞辯論
    終結前聲明異議者，視為有前項之同意，刑事訴訟法第一百
    五十九條之五定有明文。查本判決下列所引用之各該被告乙
    ○○以外之人於審判外之言詞及書面陳述，雖屬傳聞證據，
    惟被告及其指定辯護人、檢察官於審判期日，對本案之全部
    證據之證據能力均不爭執，於審判期日就本院所調查之證據
    均未主張有刑事訴訟法第一百五十九條不得為證據之情形，
    且均表示「沒有意見」，本院審酌該等證據作成時，亦無不
    適當之處，依前開規定，均有證據能力，合先敘明。
二、訊據被告乙○○對於前揭犯罪事實，於偵查中及本院審理時
    ，均坦承不諱，核與證人許俊龍於警詢及偵查中之證述之內
    容相符，並有被告乙○○所使用行動電話門號000000
    0000號與證人許俊龍所使用行動電話門號000000
    0000號，與上開犯罪事實相關之監聽譯文（參照九十八
    年度警聲搜字第一二二一號卷內之監聽譯文）及上開門號之
    基本資料、被告乙○○販賣毒品地點之現場照片八張等在卷
    可資佐證。
三、按販賣毒品之所謂販賣行為，須行為人主觀上有營利意圖，
    且客觀上有販入或賣出毒品行為，即足構成，至於實際上是
    否已經獲利，則非所問；必也始終無營利之意思，而以原價
    或低於原價有償讓與他人，方難謂為販賣行為，而僅得以轉
    讓罪論處（參照最高法院九十三年度臺上字第一六五一號判
    決要旨）。又查，本件被告無從得知被告乙○○販賣如犯罪
    事實欄所示第一級毒品海洛因時，其購入海洛因之確實價格
    ，及是否確有低買高賣之營利情事，惟販賣第一級毒品海洛
    因屬違法行為，非可公然為之，販賣者販入後可任意分裝增
    減其分量再行出售，每次交易之價格、數量，亦隨時依交易
    對象、當時行情而變動，縱或出售之價格較低，亦非當然無
    營利意圖，即便為相同價格，因份量較少亦能從中獲利，除
    經坦承犯行並供明販入、賣出確實價量外，委難查得實情，
    復無法查獲其上手，更難查悉有無從中獲利，是除非別有事
    證足認係按同一價量委買或轉售，確未牟利外，尚難據此即
    認販賣之證據有所未足，否則將造成知過坦承者難辭重典，
    飾詞否認者反得僥倖，而失情理之平。且按一般民眾均知政
    府對毒品之查禁森嚴，重罰不予寬貸，衡情倘非有利可圖，
    絕無平白甘冒被嚴查重罰之高度風險之理，從而，舉凡其有
    償交易，除足反證其確係另基於某種非營利本意之關係外，
    尚難因無法查悉其販入價格，作為是否高價賣出之比較，諉
    無營利之意思阻卻販賣犯行之追訴（最高法院八十四年度第
    三次刑事庭會議決議意旨參照）。查被告如犯罪事實欄所示
    之販賣海洛因予許俊龍之犯行，其與證人即購買海洛因之許
    俊龍並非至親，倘無從中賺取差價或投機貪圖小利，豈有屢
    屢甘冒重典依購入價格轉售或代購之理？被告如犯罪事實欄
    所載販賣海洛因犯行主觀上具有營利之意圖，亦可認定。另
    按刑事法上販賣罪之成立，與民事上買賣契約之成立，二者
    概念尚有不同。在民事上，買賣雙方就買賣標的物與價金等
    買賣要件之意思表示一致，其買賣契約固已成立。然刑事法
    上之販賣行為，則須以營利為目的，將標的物販入或賣出，
    有一於此，其犯罪行為始為完成，苟行為人尚未將標的物販
    入或賣出，即難謂其販賣行為已屬完成。而所謂賣出自應以
    標的物已否交付為斷，苟標的物已經交付，縱令買賣價金尚
    未給付，仍應論以販賣既遂罪（最高法院八十九年度臺上字
    第三五三九號判決參照）。本案被告於附表一編號十二至十
    三之二次販賣行為，雖因證人許俊龍尚積欠價金而未能收取
    價款，然被告既有販入之事實，且係基於販賣之意圖而已交
    付第一級毒品海洛因予證人許俊龍，僅因證人許俊龍尚積欠
    價金而未能收款，揆諸上開說明，應仍無礙於被告販賣毒品
    罪行之成立。綜上所述，被告自白核與事實相符。本件事證
    已臻明確，被告上揭犯行，均堪認定。
四、按海洛因係毒品危害防制條例第二條第二項第一款所定之第
    一級毒品，非經許可不得販入或賣出，且具有成癮性、濫用
    性，對社會深具危害，被告乙○○竟仍基於販賣第一級毒品
    海洛因以營利之犯意，多次販賣第一級毒品海洛因，從中賺
    取差價以牟暴利之行為，核被告乙○○所為，係犯違反毒品
    危害防制條例第四條第一項之販賣第一級毒品海洛因罪。被
    告非法持有第一級毒品海洛因之行為，進而販賣，其持有之
    低度行為均應被販賣之高度行為所吸收，均不另論罪。被告
    所犯上開十三次販賣第一級毒品罪，犯意各別，犯罪構成要
    件不同，應予分論併罰。辯護人雖為被告利益辯稱：附表一
    編號二、三，編號六、七及編號八、九等六次販賣行為，認
    被告可能係基於單一犯意為之等情，然按九十四年二月二日
    修正公佈，於九十五年七月一日施行之刑法，基於刑罰公平
    原則之考量，杜絕僥倖之犯罪心理，並避免易致鼓勵犯罪之
    誤解，已刪除第五十六條連續犯之規定。行為人反覆實行之
    犯罪行為茍係在刑法修正施行後者，因法律之修正已生阻斷
    連續犯之法律效果，除認應合於接續犯、繼續犯、集合犯等
    實質上一罪關係而以一罪論處外，基於一罪一罰之刑罰公平
    性，自應併合處罰。而刑法上所謂集合犯是指立法者所制定
    之犯罪構成要件中，本就預定有數個同種類之行為將反覆實
    行之犯罪而言，是將各自實現犯罪構成要件之多數行為，解
    釋為集合犯，而論以一罪；是以對於集合犯，必須從嚴解釋
    ，以符合立法者之意向。所謂集合犯，係指數犯罪構成要件
    中，本即預定有數個同種類之行為將反覆實行，雖其特質為
    行為含有反覆實行複數行為而評價為包括一罪，但並非其所
    有反覆實行之行為，皆一律認為包括一罪，仍須從行為人之
    主觀犯意，自始係基於概括性，行為之時、空上具有密切關
    係，且依社會通念，認屬包括之一罪為合理適當者，始足當
    之，否則仍應依實質競合予以併合處罰。犯罪是否包括一罪
    之集合犯，客觀上，應斟酌其法律規定文字之本來意涵、實
    現該犯罪目的之必要手段、社會生活經驗中該犯罪實行常態
    及社會通念等；主觀上，則視其是否出於行為人之一次決意
    ，並秉持刑罰公平原則，加以判斷（最高法院九十六年度臺
    上字第一八五０號、九十六年度臺上字第三五三一號、九十
    六年度臺上字第四九六九號、九十六年度臺上字第一一六八
    號判決意旨參照）。且倘多次之數行為，各該當於同一犯罪
    構成要件，但因係於同一時、地或甚為密切接近之時、地所
    為，且侵害同一法益，依社會健全通念，咸認其各舉動之獨
    立性極為薄弱，視為一個行為較為合理，使各舉動構成單一
    之犯罪行為，給予一個法律評價，為學理上所稱之接續犯。
    例如：以數個殺人動作，在客觀上難以切割之時、地，追殺
    同一被害人；或在同一倉庫，接連竊取物品。若多數之數行
    為，亦各該當於同一犯罪構成要件，然各行為間具有時、空
    上之差距，依社會通念認為已各有獨立性，則與接續犯有別
    。再查，本案被告乙○○其各次賣出予同一人之時間均有相
    當差距，賣出地點亦未盡相同，各次賣出行為又具有獨立性
    ，衡諸社會健全通念，被告分別十三次賣出海洛因予同一人
    之行為，仍應屬犯意各別，而非單一犯意或接續犯意甚明，
    是辯護人此部分之主張，尚無可採。另被告雖有先後十三次
    販賣第一級毒品海洛因之行為，然依本院前揭認定之犯罪事
    實，其販賣第一級毒品之犯罪所得合計僅有一萬四千元，如
    科予被告販賣第一級毒品罪之法定最低度刑即無期徒刑，將
    使被告人身自由遭受永久之剝奪，對其個人權益影響至鉅，
    與其所犯情節相互權衡之下，恐有刑罰過苛之虞，而非全無
    可值同情憫恕之處，本院審酌上情，就被告所犯如附表一編
    號一至十三之販賣第一級毒品罪部分，均認應適用刑法第五
    十九條酌減其刑。再被告犯罪後，毒品危害防制條例第四條
    、第十七條雖修正，並於九十八年五月二十日經總統公布，
    惟上開條文尚未施行（法務部九十八年六月八日法檢字第09
    808002279號函、中央法規標準法第二十條第二項、第十二
    至十四條、臺灣高等法院九十八年六月十八日因應新修正毒
    品危害防制條例施行法律問題研討會決議參照），故本件目
    前尚無新舊法比較適用之問題，附此敘明。爰審酌被告無視
    於我國政府禁絕毒害之堅定立場，僅圖一己私人經濟利益，
    任將海洛因賣予他人，致使買受之吸毒者更加產生依賴性及
    成癮性，戕害國民健康與社會治安程度至鉅，且其明知毒品
    具有成癮性、濫用性，對社會深具危害，被告尚值壯年，不
    思正當工作營生，竟為謀個人私利，無視於政府制定毒品危
    害防制條例之立法美意，及毒品對於自身健康之戕害及國家
    對於杜絕毒品犯罪之禁令，販賣第一級毒品海洛因，危害國
    民身體健康及社會治安，並造成毒品之泛濫，販賣毒品對社
    會之危害甚鉅，而購買毒品者，甚多因施用毒品之結果，無
    工作能力，且一般均無正當工作收入，若非尋求親友經濟奧
    援，常會藉竊盜、搶奪等行為或再將購入之毒品重新販出牟
    利，以資作購買毒品費用，是被告惡性不可謂不重，所生危
    害不小，惡性頗值非議，被告犯罪之動機、目的、手段、智
    識程度、所生危害，及犯罪後被告坦承犯行，頗知悔悟，犯
    後態度良好等一切情狀，分別量處如主文所示之刑，並定其
    應執行刑，以資懲儆。
五、沒收部分：
  (1)按犯販賣毒品罪者，其犯罪所得之財物均沒收之，係採義務
    沒收主義。故販賣毒品所得之對價，不問其中成本若干，利
    潤多少，均應全部諭知沒收，貫徹政府查禁煙毒之決心，以
    符立法本旨，亦有最高法院九十一年度臺上字第二四一九號
    判決意旨可供參照。被告販賣第一級毒品海洛因及第二級毒
    品之前開因犯罪所得之財物共新臺幣一萬四千元（附表一編
    號十二、十三等二次販賣行為，因證人許俊龍積欠價金，被
    告已交付毒品但尚未收取價款），雖未全部扣案，惟均應依
    毒品危害防制條例第十九條第一項義務沒收主義之規定，亦
    併予宣告沒收之，如全部或一部不能沒收時，依同條項後段
    規定，以其財產抵償之（最高法院九十五年度臺上字第六四
    八號判決參照）。
  (2)未扣案之0000000000號行動電話門號ＳＩＭ卡為
    被告乙○○之不知情之不詳姓名之友人所申辦，係附掛在未
    扣案之被告自己所有不明廠牌之行動電話手機內，業據被告
    供承明確，該0000000000號行動電話門號ＳＩＭ
    卡非被告所有，爰不為沒收之諭知。另000000000
    0號行動電話門號ＳＩＭ卡所附掛之不明廠牌之行動電話，
    雖未扣案，惟被告既承認為其所有，且係供本案販賣毒品所
    用，爰諭知沒收，如全部或一部不能沒收時，追徵其價額或
    以其財產抵償之。
據上論斷，應依刑事訴訟法第二百九十九條第一項前段，毒品危
害防制條例第四條第一項、第十九條第一項，刑法第十一條、第
五十九條、第五十一條第五款，判決如主文。
本案經檢察官甲○○到庭執行職務。
中    華    民    國    98    年    6     月    30    日
              刑事第十七庭  審判長法  官  高文崇
                                  法  官  洪堯讚
                                  法  官  張清洲
以上正本證明與原本無異。
如不服本判決，應於收送達後十日內向本院提出上訴書狀（應敘
述具體理由並附繕本）。
上訴書狀如未敘述理由，應於上訴期間屆滿後二十日內補提理由
書於本院。
                                  書記官  詹東益
中    華    民    國    98    年    6     月    30    日
附錄論罪科刑法條
毒品危害防制條例第四條第一項：
製造、運輸、販賣第一級毒品者，處死刑或無期徒刑；處無期徒
刑者，得併科新臺幣一千萬元以下罰金。
毒品危害防制條例第19條
犯第4條至第9條、第12條、第13條或第14條第1項、第2項之罪者
，其供犯罪所用或因犯罪所得之財物，均沒收之，如全部或一部
不能沒收時，追徵其價額或以其財產抵償之。
為保全前項價額之追徵或以財產抵償，得於必要範圍內扣押其財
產。犯第4條之罪所使用之水、陸、空交通工具沒收之。
附表一：
┌──┬───┬────────┬────┬────┬──────┐
│編號│時間  │ 犯  罪  方  式 │犯罪所得│所犯罪名│處        刑│
│    │      │                │(新臺幣)│        │            │
├──┼───┼────────┼────┼────┼──────┤
│ 1  │97年9 │在臺中市○○路與│1000元  │販賣第一│乙○○販賣第│
│    │月16日│崇德路口，將價值│        │級毒品罪│一級毒品，處│
│    │上午11│新臺幣（下同）  │        │        │有期徒刑拾伍│
│    │時10分│1000元之海洛因，│        │        │年貳月，如附│
│    │許後之│販賣予許俊龍（綽│        │        │表二所示之物│
│    │數分鐘│號阿龍，係於同日│        │        │沒收，如全部│
│    │      │上午10時29分許、│        │        │或一部不能沒│
│    │      │10時31分許、11  │        │        │收時，追徵其│
│    │      │時10分許，以其使│        │        │價額或以其財│
│    │      │用之行動電話門號│        │        │產抵償之；販│
│    │      │0000000000號與洪│        │        │賣毒品所得新│
│    │      │金山所使用之行動│        │        │臺幣壹仟元沒│
│    │      │電話門號00000000│        │        │收，如全部或│
│    │      │75號，聯繫毒品交│        │        │一部不能沒收│
│    │      │易之數量、時間、│        │        │時，以其財產│
│    │      │地點），並取得許│        │        │抵償之。    │
│    │      │俊龍所交付之價金│        │        │            │
│    │      │1000元。        │        │        │            │
├──┼───┼────────┼────┼────┼──────┤
│ 2  │97年9 │在臺中市○○路  │1000元  │販賣第一│乙○○販賣第│
│    │月17日│123號之青山檳榔 │        │級毒品罪│一級毒品，處│
│    │17時3 │攤附近之巷口，將│        │        │有期徒刑拾伍│
│    │分許  │價值1000元之海洛│        │        │年貳月，如附│
│    │      │因，販賣予許俊龍│        │        │表二所示之物│
│    │      │（係於同日16時  │        │        │沒收，如全部│
│    │      │46分許、17時3分 │        │        │或一部不能沒│
│    │      │許，以其使用之行│        │        │收時，追徵其│
│    │      │動電話門號098944│        │        │價額或以其財│
│    │      │723號與乙○○所 │        │        │產抵償之；販│
│    │      │使用之行動電話門│        │        │賣毒品所得新│
│    │      │號0000000000號，│        │        │臺幣壹仟元沒│
│    │      │聯繫毒品交易之數│        │        │收，如全部或│
│    │      │量、時間、地點）│        │        │一部不能沒收│
│    │      │，並取得許俊龍所│        │        │時，以其財產│
│    │      │交付之價金1000元│        │        │抵償之。    │
│    │      │。              │        │        │            │
├──┼───┼────────┼────┼────┼──────┤
│ 3  │97年9 │在上開青山檳榔攤│1000元  │販賣第一│乙○○販賣第│
│    │月17日│附近之巷口，將價│        │級毒品罪│一級毒品，處│
│    │19時52│值1000元之海洛因│        │        │有期徒刑拾伍│
│    │分許後│，販賣予許俊龍（│        │        │年貳月，如附│
│    │之20分│係於同日19時52分│        │        │表二所示之物│
│    │鐘    │許，以其使用之行│        │        │沒收，如全部│
│    │      │動電話門號098914│        │        │或一部不能沒│
│    │      │4723號與乙○○所│        │        │收時，追徵其│
│    │      │使用之行動電話門│        │        │價額或以其財│
│    │      │號0000000000號，│        │        │產抵償之；販│
│    │      │聯繫毒品交易之數│        │        │賣毒品所得新│
│    │      │量、時間、地點）│        │        │臺幣壹仟元沒│
│    │      │，並取得許俊龍所│        │        │收，如全部或│
│    │      │交付之價金1000元│        │        │一部不能沒收│
│    │      │。              │        │        │時，以其財產│
│    │      │                │        │        │抵償之。    │
├──┼───┼────────┼────┼────┼──────┤
│ 4  │97年9 │在上開青山檳榔攤│2000元  │販賣第一│乙○○販賣第│
│    │月21日│附近之巷口，將價│        │級毒品罪│一級毒品，處│
│    │19時55│值2000元之海洛因│        │        │有期徒刑拾伍│
│    │分許  │，販賣予許俊龍（│        │        │年貳月，如附│
│    │      │係於同日19時55分│        │        │表二所示之物│
│    │      │許，以其使用之行│        │        │沒收，如全部│
│    │      │動電話門號098914│        │        │或一部不能沒│
│    │      │4723號與乙○○所│        │        │收時，追徵其│
│    │      │使用之行動電話門│        │        │價額或以其財│
│    │      │號0000000000號，│        │        │產抵償之；販│
│    │      │聯繫毒品交易之數│        │        │賣毒品所得新│
│    │      │量、時間、地點）│        │        │臺幣壹仟元沒│
│    │      │，並取得許俊龍所│        │        │收，如全部或│
│    │      │交付之價金2000元│        │        │一部不能沒收│
│    │      │。              │        │        │時，以其財產│
│    │      │                │        │        │抵償之。    │
├──┼───┼────────┼────┼────┼──────┤
│ 5  │97年9 │在上開青山檳榔攤│1000元  │販賣第一│乙○○販賣第│
│    │月22日│附近之巷口，將價│        │級毒品罪│一級毒品，處│
│    │15時10│值1000元之海洛因│        │        │有期徒刑拾伍│
│    │分許  │，販賣予許俊龍（│        │        │年貳月，如附│
│    │      │係於同日14時48分│        │        │表二所示之物│
│    │      │許、15時10分許，│        │        │沒收，如全部│
│    │      │以其使用之行動電│        │        │或一部不能沒│
│    │      │話門號0000000000│        │        │收時，追徵其│
│    │      │號與乙○○所使用│        │        │價額或以其財│
│    │      │之行動電話門號09│        │        │產抵償之；販│
│    │      │00000000號，聯繫│        │        │賣毒品所得新│
│    │      │毒品交易之數量、│        │        │臺幣壹仟元沒│
│    │      │時間、地點），並│        │        │收，如全部或│
│    │      │取得許俊龍所交付│        │        │一部不能沒收│
│    │      │之價金1000元。  │        │        │時，以其財產│
│    │      │                │        │        │抵償之。    │
├──┼───┼────────┼────┼────┼──────┤
│ 6  │97年9 │在上開青山檳榔攤│2000元  │販賣第一│乙○○販賣第│
│    │月24日│附近之巷口，將價│        │級毒品  │一級毒品，處│
│    │17時56│值2000元之海洛因│        │        │有期徒刑拾伍│
│    │分許  │，販賣予許俊龍（│        │        │年貳月，如附│
│    │      │係於同日17時35分│        │        │表二所示之物│
│    │      │許、17時56分許，│        │        │沒收，如全部│
│    │      │以其使用之行動電│        │        │或一部不能沒│
│    │      │話門號0000000000│        │        │收時，追徵其│
│    │      │號與乙○○所使用│        │        │價額或以其財│
│    │      │之行動電話門號09│        │        │產抵償之；販│
│    │      │00000000號，聯繫│        │        │賣毒品所得新│
│    │      │毒品交易之數量、│        │        │臺幣壹仟元沒│
│    │      │時間、地點），並│        │        │收，如全部或│
│    │      │取得許俊龍所交付│        │        │一部不能沒收│
│    │      │之價金2000元。  │        │        │時，以其財產│
│    │      │                │        │        │抵償之。    │
├──┼───┼────────┼────┼────┼──────┤
│ 7  │97年9 │在上開青山檳榔攤│1000元  │販賣第一│乙○○販賣第│
│    │月24日│附近之巷口，將價│        │級毒品罪│一級毒品，處│
│    │18時46│值1000元之海洛因│        │        │有期徒刑拾伍│
│    │分許後│，販賣予許俊龍（│        │        │年貳月，如附│
│    │之20分│係於同日18時46分│        │        │表二所示之物│
│    │鐘    │許，以其使用之行│        │        │沒收，如全部│
│    │      │動電話門號098914│        │        │或一部不能沒│
│    │      │4723號與乙○○所│        │        │收時，追徵其│
│    │      │使用之行動電話門│        │        │價額或以其財│
│    │      │號0000000000號，│        │        │產抵償之；販│
│    │      │聯繫毒品交易之數│        │        │賣毒品所得新│
│    │      │量、時間、地點）│        │        │臺幣壹仟元沒│
│    │      │，並取得許俊龍所│        │        │收，如全部或│
│    │      │交付之價金1000元│        │        │一部不能沒收│
│    │      │。              │        │        │時，以其財產│
│    │      │                │        │        │抵償之。    │
├──┼───┼────────┼────┼────┼──────┤
│ 8  │97年9 │在上開青山檳榔攤│1000元  │販賣第一│乙○○販賣第│
│    │月27日│附近之巷口，將價│        │級毒品罪│一級毒品，處│
│    │12時55│值1000元之海洛因│        │        │有期徒刑拾伍│
│    │分許  │，販賣予許俊龍（│        │        │年貳月，如附│
│    │      │係於同日中午12時│        │        │表二所示之物│
│    │      │11分許、12時24分│        │        │沒收，如全部│
│    │      │許、12時46分許、│        │        │或一部不能沒│
│    │      │12時55分許，以其│        │        │收時，追徵其│
│    │      │使用之行動電話門│        │        │價額或以其財│
│    │      │號0000000000號與│        │        │產抵償之；販│
│    │      │乙○○所使用之行│        │        │賣毒品所得新│
│    │      │動電話門號093840│        │        │臺幣壹仟元沒│
│    │      │3475號，聯繫毒品│        │        │收，如全部或│
│    │      │交易之數量、時間│        │        │一部不能沒收│
│    │      │、地點），並取得│        │        │時，以其財產│
│    │      │許俊龍所交付之價│        │        │抵償之。    │
│    │      │金1000元。      │        │        │            │
├──┼───┼────────┼────┼────┼──────┤
│ 9  │97年9 │在上開青山檳榔攤│1000元  │販賣第一│乙○○販賣第│
│    │月27日│附近之巷口，將價│        │級毒品罪│一級毒品，處│
│    │20時29│值1000元之海洛因│        │        │有期徒刑拾伍│
│    │分許後│，販賣予許俊龍（│        │        │年貳月，如附│
│    │之15分│係於同日20時29分│        │        │表二所示之物│
│    │鐘    │許，以其使用之行│        │        │沒收，如全部│
│    │      │動電話門號098914│        │        │或一部不能沒│
│    │      │4723號與乙○○所│        │        │收時，追徵其│
│    │      │使用之行動電話門│        │        │價額或以其財│
│    │      │號0000000000號，│        │        │產抵償之；販│
│    │      │聯繫毒品交易之數│        │        │賣毒品所得新│
│    │      │量、時間、地點）│        │        │臺幣壹仟元沒│
│    │      │，並取得許俊龍所│        │        │收，如全部或│
│    │      │交付之價金1000元│        │        │一部不能沒收│
│    │      │。              │        │        │時，以其財產│
│    │      │                │        │        │抵償之。    │
├──┼───┼────────┼────┼────┼──────┤
│ 10 │97年9 │在上開青山檳榔攤│2000元  │販賣第一│乙○○販賣第│
│    │月28日│附近之巷口，將價│        │級毒品罪│一級毒品，處│
│    │20時7 │值2000元之海洛因│        │        │有期徒刑拾伍│
│    │分許後│，販賣予許俊龍（│        │        │年貳月，如附│
│    │之數分│係於同日19時53分│        │        │表二所示之物│
│    │鐘    │許、20時5分許、2│        │        │沒收，如全部│
│    │      │0時7分許，以其使│        │        │或一部不能沒│
│    │      │用之行動電話門號│        │        │收時，追徵其│
│    │      │0000000000號與洪│        │        │價額或以其財│
│    │      │金山所使用之行動│        │        │產抵償之；販│
│    │      │電話門號00000000│        │        │賣毒品所得新│
│    │      │75號，聯繫毒品交│        │        │臺幣壹仟元沒│
│    │      │易之數量、時間、│        │        │收，如全部或│
│    │      │地點），並取得許│        │        │一部不能沒收│
│    │      │俊龍所交付之價金│        │        │時，以其財產│
│    │      │2000元。        │        │        │抵償之。    │
├──┼───┼────────┼────┼────┼──────┤
│11  │97年9 │在臺中市○○○路│1000元  │販賣第一│乙○○販賣第│
│    │月30日│與某路口之鐵板燒│        │級毒品罪│一級毒品，處│
│    │10時35│店前，將價值1000│        │        │有期徒刑拾伍│
│    │分許  │元之海洛因，販賣│        │        │年貳月，如附│
│    │      │予許俊龍（係於同│        │        │表二所示之物│
│    │      │日上午10時5分許 │        │        │沒收，如全部│
│    │      │、10時25分許、10│        │        │或一部不能沒│
│    │      │時35分許，以其使│        │        │收時，追徵其│
│    │      │用之行動電話門號│        │        │價額或以其財│
│    │      │0000000000號與洪│        │        │產抵償之；販│
│    │      │金山所使用之行動│        │        │賣毒品所得新│
│    │      │電話門號00000000│        │        │臺幣壹仟元沒│
│    │      │75號，聯繫毒品交│        │        │收，如全部或│
│    │      │易之數量、時間、│        │        │一部不能沒收│
│    │      │地點），並取得許│        │        │時，以其財產│
│    │      │俊龍所交付之價金│        │        │抵償之。    │
│    │      │1000元。        │        │        │            │
├──┼───┼────────┼────┼────┼──────┤
│12  │97年10│在上開青山檳榔攤│無      │販賣第一│乙○○販賣第│
│    │月2日 │附近之巷口，將價│        │級毒品罪│一級毒品，處│
│    │14時40│值1000元之海洛因│        │        │有期徒刑拾伍│
│    │分許  │，販賣予許俊龍（│        │        │年，如附表二│
│    │      │係於同日12時26分│        │        │所示之物沒收│
│    │      │許、14時40分許，│        │        │，如全部或一│
│    │      │以其使用之行動電│        │        │部不能沒收時│
│    │      │話門號0000000000│        │        │，追徵其價額│
│    │      │號與乙○○所使用│        │        │或以其財產抵│
│    │      │之行動電話門號09│        │        │償之。      │
│    │      │00000000號，聯繫│        │        │            │
│    │      │毒品交易之數量、│        │        │            │
│    │      │時間、地點），惟│        │        │            │
│    │      │許俊龍尚積欠價金│        │        │            │
│    │      │1000元而未給付。│        │        │            │
├──┼───┼────────┼────┼────┼──────┤
│13  │97年10│在臺中市○○○路│無      │販賣第一│乙○○販賣第│
│    │月3日 │與某路口之鐵板燒│        │級毒品罪│一級毒品，處│
│    │10時3 │店旁之麵包店前，│        │        │有期徒刑拾伍│
│    │分許  │將價值2000元之海│        │        │年，如附表二│
│    │      │洛因，販賣予許俊│        │        │所示之物沒收│
│    │      │龍（係於同日上午│        │        │，如全部或一│
│    │      │9時27分許、9時51│        │        │部不能沒收時│
│    │      │分許、10時3分許 │        │        │，追徵其價額│
│    │      │，以其使用之行動│        │        │或以其財產抵│
│    │      │電話門號00000000│        │        │償之。      │
│    │      │23號與乙○○所使│        │        │            │
│    │      │用之行動電話門號│        │        │            │
│    │      │0000000000號，聯│        │        │            │
│    │      │繫毒品交易之數量│        │        │            │
│    │      │、時間、地點），│        │        │            │
│    │      │惟許俊龍尚積欠價│        │        │            │
│    │      │金2000元而未給付│        │        │            │
│    │      │。              │        │        │            │
└──┴───┴────────┴────┴────┴──────┘
附表二：
1.附掛0000000000號門號之行動電話手機（不含0000000000號電
  話門號SIM卡）


司法院資訊處製作；財團法人民間司法改革基金會備份。
